# 自然人将股权转让给其控制的企业的个税问题

提问人：随风 8373 时间：2016-08-08 18:49:18
其实我是想问构不构成特殊性税务处理-股权收购。请教陈版

回答人：chenyiwei
特殊性税务处理只适用于企业所得税，个人所得税无此概念。请参阅“国家税务总局关于发布《股权转让所得个人所得税管理办法（试行）》的公告”（国家税务总局公告[2014]67号）及相关地方配套文件和细则。